臺灣宜蘭地方法院民事裁定
111年度小上字第3號
上  訴  人  林志翔  
被上訴  人  陳世軒  
上列當事人間請求侵權行為損害賠償事件，上訴人對於民國110
年10月29日本院宜蘭簡易庭第一審判決（110年度宜小字第313號
）提起上訴，本院裁定如下：
    主  文
上訴駁回。
第二審訴訟費用新臺幣壹仟伍佰元由上訴人負擔。
    理  由
一、按對於小額程序第一審判決之上訴，非以其違背法令為理由
    ，不得為之；上訴狀內應記載上訴理由，表明下列各款事項
    ：一、原判決所違背之法令及其具體內容。二、依訴訟資料
    可認為原判決有違背法令之具體事實；又判決不適用法規或
    適用不當者，為違背法令；有民事訴訟法第469條第1款至第
    5款所列事由時，其判決當然為違背法令；而上訴不合法者
    ，第二審法院應以裁定駁回之；前開規定，於小額事件之上
    訴程序均準用之，民事訴訟法第436條之24第2項、第436條
    之25、第468條、第469條、第444條第1項前段及第436條之3
    2第2項分別定有明文。是當事人以小額程序之第一審判決違
    背法令為理由提起上訴時，就原判決如何不適用法規或適用
    法規不當，其上訴狀或理由書應有具體之指摘，並揭示該法
    規之條項或其內容，若係成文法以外之法則，應揭示該法則
    之旨趣，倘為司法院解釋，則應揭示該解釋之字號或其內容
    ，如依同法第469條第1款至第5款所列各款事由提起上訴者
    ，其上訴狀或理由書應揭示合於該條款之事實，若上訴狀或
    理由書未依上述方法表明者，自難認已對原判決之違背法令
    有具體之指摘，其上訴即不合法（最高法院71年度台上字第
    314號裁定意旨參照）。
二、本件上訴意旨以：被上訴人於個人轉發其友人之臉書文章，
    在上面以文字辱罵本人「垃圾，揪出來處理掉，社會的麻煩
    」已嚴重影響本人之名譽與自身安全，憲法保障人民有免於
    恐懼之自由，今因本人遭受此種言語之攻擊，難道無法為自
    己清白名譽與人格價值爭一口氣嗎及公道嗎？
三、經查，本件訴訟標的金額係於新臺幣（下同）10萬元以下，
    依民事訴訟法第436條之8第1項規定，應適用小額訴訟程序
    ，揆諸首揭說明，上訴人非以原判決違背法令為由不得提起
    上訴，且上訴理由依法須表明原判決所違背之法令及其具體
    內容，暨依訴訟資料可認為原判決有違背法令之具體事實，
    始符合上訴程式。惟本件上訴人對原判決提起上訴，核其上
    訴狀所載內容，並未具體指摘原判決就法律適用究有違背何
    種法令之具體情事，復未敘明依何訴訟資料得認定原判決違
    背法令，僅係就判決之結果表達不滿，是難認上訴人已就原
    判決有無違背法令之情形為合於小額訴訟程序上訴程式之表
    明。基上，上訴人所提之上訴理由，既未具體指摘原審判決
    所違背法規或法則之旨趣或內容，或有民事訴訟法第469條
    第1款至第5款所稱當然違背法令之情事，實難認上訴人已合
    法表明上訴理由，依首揭說明，本件上訴為不合法，應予駁
    回。
四、再按於小額訴訟之上訴程序，法院為訴訟費用之裁判時，應
    確定其費用額，民事訴訟法第436條之19第1項、第436條之3
    2第1項定有明文。查本件第二審裁判費用為1,500元，且上
    訴人所提之上訴既經駁回，前揭訴訟費用自應由上訴人負擔
    ，爰併予確定訴訟費用額如主文第2項所示。
五、據上論結，依民事訴訟法第436條之32第1項、第2項、第444
    條第1項前段、第436條之19第1項、第95條、第78條，裁定
    如主文。
中　　華　　民　　國　　111 　年　　3 　　月　　17　　日
                  臺灣宜蘭地方法院民事庭
　　　　　　　　　　　　　    審判長法　官　鄭貽馨
                                    法　官　張軒豪
                                    法　官　張文愷
以上正本係照原本作成。
本裁定不得抗告。
中　　華　　民　　國　　111 　年　　3 　　月　　17　　日
                                    書記官  林恬安